臺灣高雄地方法院刑事判決　　　　　　　100年度易字第175號
公　訴　人　臺灣高雄地方法院檢察署檢察官
被　　　告　邱慶玲
上列被告因竊盜案件，經檢察官提起公訴（99年度偵字第26269
號），本院判決如下：
    主  文
邱慶玲竊盜，處有期徒刑拾月。
    事  實
一、邱慶玲於民國99年間，任職於「華納大舞廳」，而賴國慶則
    於99年6 月初某日，前往該舞廳消費而認識邱慶玲，雙方進
    而成為男、女朋友關係，並同居在高雄市○○區○○路2 號
    賴國慶之住處。同居期間，賴國慶將現金新臺幣（下同）15
    2萬元放置在3樓客廳置物櫃底層之紙製鞋盒內。99年6 月28
    日下午某時許，適賴國慶外出，邱慶玲竟意圖為自己不法之
    所有，在上開同居處，竊取賴國慶所有置放在上開鞋盒內之
    現金110 萬元。得手後，即離開上開同居處，並避不見面。
    嗣賴國慶當日晚間回到家中，發覺上情後，先以簡訊要求邱
    慶玲歸還，惟邱慶玲仍置之不理，始報警而循線查獲。
二、案經高雄市政府警察局鼓山分局報告臺灣高雄地方法院檢察
    署檢察官偵查後起訴。
    理  由
一、證據能力之審查：按被告以外之人於審判外之陳述，雖不符
    前4 條（即刑事訴訟法第159條之1至159條之4）之規定，而
    經當事人於審判程序同意作為證據，法院審酌該言詞陳述或
    書面陳述作成時之情況，認為適當者，亦得為證據。當事人
    、代理人或辯護人於法院調查證據時，知有第159條第1項不
    得為證據之情形，而未於言詞辯論終結前聲明異議者，視為
    有前項之同意，刑事訴訟法第159條之5定有明文。本件所援
    引之以下各項證據（詳後述），其中屬於傳聞證據部分，因
    被告邱慶玲及檢察官均表示無意見，未於言詞辯論終結前聲
    明異議（見本院審易卷第36頁第8 行至第11行），本院審酌
    該等證據作成時之狀況，並無違法取證之情事，且無不宜作
    為證據之情形，依前開說明，爰認均有證據能力，合先敘明
    。
二、訊據被告邱慶玲否認有何竊盜之犯行，辯稱：99年6 月28日
    因不想與告訴人賴國慶在一起，就離開了，並沒有竊取告訴
    人的錢，伊現在還在工作，錢可能是告訴人私吞不見了，賴
    在伊身上，告訴人在設計伊等語。經查：
（一）被告於99年間，任職於「華納大舞廳」，而告訴人賴國慶
      則於99年6 月初某日，前往該舞廳消費而認識被告，雙方
      進而成為男、女朋友關係，並同居在高雄市○○區○○路
      2 號告訴人之住處；另被告於99年6 月28日下午某時許，
      離開告訴人上開住處等事實，業據被告坦白承認（見本院
      審易卷第33頁倒數第4 行以下之不爭執事項）；核與告訴
      人證述之情節大致相符（見本院易字卷第20頁第18行至背
      面第4 行）。此外，並有現場照片（見偵卷第73頁至第77
      頁）在卷足憑，此部分事實，堪以認定。
（二）關於被告竊取告訴人所有現金110 萬元部分，業據證人即
      告訴人賴國慶於本院審理時證述：99年6 月28日發現置放
      在3樓客廳置物櫃底層之鞋盒內現金152萬元，已遭竊取其
      中110 萬元，因家裡平常就有擺放現金的習慣，伊每天回
      家都會看鞋盒，當天晚上回家發現鞋盒裡少了110 萬，而
      且被告也不見了，因為該房子只有我們有鑰匙可以出入，
      那段時間也只有我們住那裡，當天房子沒有遭人入侵的情
      形。被竊當天晚上曾打電話給被告，被告前幾天都關機，
      過幾天被告有傳簡訊來說，他錢都用掉了，沒臉見伊，被
      告在伊家裡的東西都沒有拿走，過幾天後，被告有來厚德
      路找伊，承認她有拿110 萬元，態度就是錢花光了。事發
      之前，因被告車子修理費用、生活費等，曾借被告7 萬5
      千元，同居期間，不知道被告是否有去上班，被告在舞廳
      的收入一個月大概7 到10萬等語明確（見本院易字卷第20
      頁背面第6 行至第22行、第21頁第18行至第22頁第21行、
      第22頁背面第9行至第20行、第23頁背面第3行至第24行）
      。爰審酌告訴人與被告於99年6月28日本件案發後2個禮
      拜內，曾以手機互傳簡訊如下：「告訴人傳予被告（99年
      6 月29日）：連50幾的車貸... 我都願幫妳繳了... 妳怎
      會做出這樣行為... 」、「告訴人傳予被告（99年6 月30
      日）：那筆款項...  不是多到妳可用一輩子...  別傻了
      ... 快回頭」、「告訴人傳予被告（99年6 月30日）：妳
      有困難... 我可慢慢幫妳... 用時間賺錢來處理... 而妳
      用偷的行為...  會吃上官司... 公訴罪... 會判重刑...
      我不願妳為此去坐牢...  」、「告訴人傳予被告（99年7
      月1 日）：我願原諒妳... 也會幫妳... 趁事情還沒惡化
      造成不可挽回的傷害... 趕緊回頭... 」、「告訴人傳予
      被告（99年7  月1 日）：連全部的車貸我都願幫妳了...
      妳又何必幹這種蠢事...  」、「告訴人傳予被告（99年7
      月2 日）：在我還沒狠下心報案之前...  妳趕緊回頭...
      一作筆錄下去... 就是公訴罪竊盜成案了... 」、「告訴
      人傳予被告（99年7 月2 日）：如果妳執迷不悟... 想坐
      幾年牢... 後半生要揹負賊、小偷的惡名... 那也是妳自
      作孽... 咎由自取... 那是妳要去作賊的後果... 」、「
      告訴人傳予被告（99年7 月2 日）：妳不僅恩將仇報毫無
      人性... 妳的惡質偷竊行為... 時間再久... 也不會放過
      妳... 嚴重的後果... 妳想想... 」、「被告傳予告訴人
      （99年7 月3 日）：老公：我真的已走頭無路，錢也還給
      人家了，都光了，我也不知道我在下去還能做什麼工作～
      這一大筆錢如果這輩子還能有機會還你，我會想辦法，不
      然你把我賣到日本好了～」、「被告傳予告訴人（99年7
      月3 日）：老公：我對不起你，我會回去面對你- 面對你
      對我的任何處置- 因為我沒這麼做的話～我的心騙不了自
      己～」、「被告傳予告訴人（99年7 月8 日）：面對你我
      真的很愧疚請你原諒我好嗎？」等情，有該簡訊內容附卷
      可參（見偵卷第15頁至第17頁、第23頁至第30頁、第71頁
      ）。觀諸上開簡訊內容，告訴人於99年6  月29日至同年7
      月2 日間，多次傳簡訊予被告，內容提及被告竊取告訴人
      金錢之事，除指摘被告之不是、表達遭被告竊款之不滿外
      ，亦表示願意原諒被告，並勸被告早日回頭、返回竊款，
      以免將來遭受竊盜罪責之處罰。衡諸常情，若被告確實未
      竊取告訴人之金錢，被告所回之簡訊內容應會否認有何竊
      盜之情事，甚至對告訴人誣指其竊取現金亦會表現一定之
      憤怒，然被告所回之簡訊內容，卻對告訴人指摘其竊盜一
      事，未為任何自辯之意，反而對告訴人認其涉犯竊盜之簡
      訊內容，表示愧疚、抱歉之意，甚至表示這一大筆錢沒辦
      法還等語，則被告辯稱：未竊取告訴人金錢等語，已難採
      信。再者，被告雖於本院審理時辦稱：與告訴人同居期
      間，都有在華納大舞廳上班，1 個月大概有7 、8 萬元的
      收入，有時會10幾萬，1 個月10萬元對伊來說，並不會很
      難週轉，因為當時並無債務，告訴人曾幫伊出修車費4 萬
      元，同居期間2 人的錢來來去去，後來沒有與告訴人在一
      起時，告訴人向伊要7 萬5 千元，7 萬5 千元並不會很難
      處理，簡訊中所稱「一大筆錢」就是指這7 萬5 千元（見
      本院易字卷第28頁第24行至背面第25行）等語。然若真如
      被告所辯，其傳予告訴人簡訊內容之「一大筆錢」係指積
      欠告訴人之7 萬5 千元，因被告1 個月之薪水約7 至10萬
      元，就被告而言，不論係7 萬5 千元或10萬元，均不難週
      轉，其傳予告訴人簡訊內容為何卻提及「一大筆錢如果這
      輩子還能有機會還你，我會想辦法，不然你把我賣到日本
      好了」，強烈表達其無法還清「一大筆錢」，甚至允許告
      訴人因為該「一大筆錢」，將自己賣到日本抵債，被告所
      辯實不合常情。故該「一大筆錢」是否係指積欠告訴人之
      7 萬5 千元，已非無疑。況被告傳予告訴人之簡訊內容亦
      提及「我真的已走頭無路，錢也還給人家了，都光了」，
      若「一大筆錢」係指積欠告訴人之7 萬5 千元，因該款項
      係積欠之前告訴人代墊之修車費及其他生活開銷等費用，
      且係經告訴人同意，告訴人應認該筆債務係借款，縱有請
      求被告返還之意思，衡情僅須單純表達返還借款之意即可
      ，無須表明該款項係竊盜而來。然觀之上開簡訊內容，告
      訴人卻認被告竊取其財物，而被告對此亦未為反對之表示
      ，反而向告訴人認錯，並表示該款項係一大筆錢，其無法
      返還。顯見告訴人之簡訊內容，應係針對被告另行竊取金
      錢而為，而非針對之前之7 萬5 千元借款甚明。從而，因
      被告收受告訴人傳送關於竊取財物之簡訊時，不僅未為反
      擊，並據理力爭；反而表達請求原諒之意。且告訴人所失
      竊之現金110 萬元，約係被告近1 年之薪水，對被告而言
      ，應屬一大筆款項。是本院綜合上情，認告訴人於本院審
      理中之證詞，應可採信，至被告前開所辯，則與事實不符
      ，不可採信。是本件事證明確，被告上開犯行，已堪認定
      ，應依法論科。
三、核被告所為，係犯刑法第320條第1項之普通竊盜罪。爰審酌
    被告本身有工作收入，竟不思以正當途徑獲取財物，利用與
    告訴人賴國慶同居之機會，趁告訴人外出之際，率爾竊取告
    訴人之現金110 萬元，所為實不足取，且所竊之金錢迄今均
    未歸還等一切具體情狀，量處如主文所示之刑。
四、據上論斷，應依刑事訴訟法第299條第1項前段，刑法第320
    條第1項，刑法施行法第1條之1，判決如主文。
本案經檢察官張志杰到庭執行職務。
中    華    民    國   100    年    3     月    18    日
              刑事第四庭  審判長法  官  方百正
                                法  官  謝文嵐
                                法  官  郭任昇
以上正本證明與原本無異。
如不服本判決應於收受送達後10日內向本院提出上訴書狀，並應
敘述具體理由；如未敘述上訴理由者，應於上訴期間屆滿後20日
內向本院補提理由書（均須按他造當事人之人數附繕本）「切勿
逕送上級法院」。
中    華    民    國  100    年    3      月    18    日
                                書記官  葉玉芬
附錄本判決論罪之法條：
中華民國刑法第320條
意圖為自己或第三人不法之所有，而竊取他人之動產者，為竊盜
罪，處5 年以下有期徒刑、拘役或 5 百元以下罰金。
意圖為自己或第三人不法之利益，而竊佔他人之不動產者，依前
項之規定處斷。
前二項之未遂犯罰之。